臺灣新竹地方法院民事裁定　　　　　100年度竹簡聲字第178號
　　聲　請　人　鐵志精密工業股份有限公司
　　　　即
　　債　務　人　　　　　　號3.
　　法定代理人　伍俊鴻
　　相　對　人　姜宏生
　　　　即
　　債　權　人
上列當事人間聲請停止強制執行事件，本院裁定如下：
    主  文
聲請駁回。
    理  由
一、本件聲請意旨略以﹕聲請人就本院100 年度司執全字第192
    號清償票款強制執行事件，業向本院提起確認本票債權不存
    在之訴。是在本院判決前如為強制執行，實不利於聲請人，
    爰依非訟事件法第195 條第3 項、強制執行法第18條第2項
    聲請停止執行云云。
二、按強制執行法第十八條第二項規定法院對於許可強制執行之
    裁定提起抗告時得為停止強制執行之裁定，該所謂「許可強
    制執行之裁定」者，係指假扣押、假處分等保全程序裁定以
    外其他經法院許可其強制執行之非訟裁定而言，最高法院87
    年度台抗字第427 號著有裁定可資參照。本件相對人以本院
    100 年度司裁全字第305 號假扣押裁定聲請本院為假扣押強
    制執行乙節，業經本院依職權閱本院100 度司執全字第192
    號假扣押強制執行卷核閱屬實，而不論聲請人是否就本院10
    0 年度司裁全字第305 號假扣押裁定提起抗告，依前揭說明
    ，聲請人均不得依強制執行法第18條第2 項聲請停止本院10
    0 年度司執全字第192 號假扣押強制執行。
三、次按非訟事件法第195 條第3 項所謂發票人主張本票債權不
    存在而提起確認之訴不合於第1 項之規定者，法院依發票人
    聲請，得許其提供相當並確實之擔保，停止強制執行，應指
    本票之執票人已持本票准許強制執行之裁定聲請對本票之發
    票人為強制執行，始有聲請停止強制執行之必要。蓋准許本
    票強制執行之裁定，性質上屬非訟事件，並無確定實體上權
    利義務關係之效力，為免債務人發生不能回復之損害而賦予
    其可供擔保聲請停止執行之權能，若未持准許本票強制執行
    之裁定聲請執行，因對債務人並無損害發生之可能，即無停
    止強制執行之必要。經查相對人雖持聲請人所簽發之本票向
    本院聲請本票准許強制執行，並經本院以100 年度司票字第
    7980號裁定准許強制執行，惟本院100 年度司執全字第192
    號執行事件之執行名義為假扣押裁定，而非本票准許強制執
    行之裁定，已如上所述，而假扣押強制執行僅在保全債權人
    之債權，使之日後有得以實現之可能，非對執行標的物強制
    達其目的，殊無因聲請人提起確認本票債權不存在之訴而有
    停止假扣押強制執行之必要。況本院100 年度司裁全字第30
    5 號假扣押裁定已諭知聲請人得為全體債務人之利益，以新
    臺幣壹佰捌拾萬元為債權人即相對人供擔保或提存同一金額
    後，得免為或撤銷假扣押，亦經本院依職權調閱本院100 年
    度司裁全字第305 號假扣押卷，核認無誤，是聲請人聲請停
    止假扣押之強制執行，並無理由。
四、綜上，聲請人聲請供擔保停止本院100 年度司執全字第192
    號假扣押強制執行，於法未合，應予駁回。
五、依民事訴訟法第95條、第78條，裁定如主文。
中    華    民    國   100    年    8     月    31    日
                  新竹簡易庭    法  官  盧玉潤
上為正本係照原本作成。
如對本裁定抗告應於送達後10日內向本院提出抗告狀。（並繳納
抗告費壹仟元）
                                書記官  謝國聖
中    華    民    國   100    年    8     月    31    日